 Informes: O professor Gustavo informou que a planilha de orçamento está aberta, e todo mundo pode registrar suas sugestões, aproveitou e convidou os representantes dos cursos de graduação e pós-graduação para participar das reuniões de centro sobre orçamento 2015. A professora Luciana questionou sobre quais serão os procedimentos para aquisição de materiais do almoxarifado, porém até o momento esse assunto ainda não foi discutido. Ordem do Dia: (I) APROVAÇÃO DAS ATAS ANTERIORES (I.I) As Atas foram lidas e aprovadas. (II) SUBSTITUIÇÃO DO REPRESENTANTE DO CoEX. (II.I) O professor Gustavo colocou que o professor Murillo não está só se removendo para São Carlos, mas também vai assumir um cargo na ProEx, e por essa razão terá que deixar a CoEx, sendo assim combinou com o professor Mário que quando ele assumir a função em Sorocaba também assumiria a CoEx. A professora Sahudy levantou a questão que pelo fato dela ser a suplente teria que participar das reuniões. Levando-se em consideração que a professora Sahudy e a suplente do professor Murillo e referida professora no momento assumirá essa representação na CoEx, e depois que o professor Mário chegar em Sorocaba, retomaremos o assunto. Aprovado. (III) DISCUSSÃO SOBRE A POLÍTICA DE CAPACITAÇÃO DOCENTE DO DEPARTAMENTO. (III.I) O professor Gustavo apresentou uma proposta de política embasado na portaria 432/90 que versa sobre os afastamentos e observou que são regras fáceis de entender e que a mesma diz que os departamentos devem criar sua própria política, e também falou que a política do governo federal atual que é de incentivo a qualificação e que o mesmo criou um banco de professores equivalentes para substituição em casos de afastamentos. E pensou em restringir em 25% o número de afastamentos, lembrando que quem sair em afastamento deverá ter cumprido sua carga administrativa, antes ou depois do afastamento. Alguns professores defenderam a ideia de que seja apenas 20%, já a professora Katti acredita que o ideal seria não colocar nenhum número, por que em alguns momentos até um seria muito. O professor Alexandre lembrou que estamos aqui definindo no Departamento, porém o professor Mauro em reunião de centro disse que está para sair uma portaria da Universidade sobre o assunto. O professor Gustavo disse que podemos continuar trabalhando nossa própria política, devido ao fato que a palavra final é sempre do departamento. Ficou decido que será realizada algumas alterações na proposta apresentada e trazida para votação. (IV) APROVAÇÃO DO OFERECIMENTO DE DISCIPLINAS PARA O 1º SEMESTRE DE 2015.(IV.I) Oferta Aprovada. (V) APROVAÇÃO DAS FICHAS DE CARACTERIZAÇÃO DA PÓS-GRADUAÇÃO. (V.I) Foram aprovadas as seguintes fichas: Projeto e análise de algoritmos, Programação e estrutura de dados, Metodologia de pesquisa científica em computação, E-Science. (VI) DISCUSSÃO SOBRE REGRAS PARA ATRIBUIÇÃO DE CARGA DIDÁTICA E ADMISNISTRATIVA. (V.I) O professor Gustavo colocou que com a saída do professor Murillo as aulas no período noturno se tornou um ônus para os professores do nosso departamento, e que para este ano já tivemos um certo problema sobre o assunto e que foi realizado um levantamento a fim de verificar quem já deu aula a noite. Mas para os próximos anos pensou em elencar as tarefas que todos podem fazer, como aula a noite, presidência NDE, atividades complementares, entre outras, e atribuir valores as mesmas de maneira que todos passem por isso de acordo com a pontuação de cada um. O professor Gustavo apresentou esta proposta com uma planilha preliminar para aprovação do conselho. A proposta foi aprovada e depois que forem levantadas todas as atividades com sua devida pontuação será apresentada novamente ao conselho para aprovação. (VI) RELATÓRIOS TÉCNICOS DO DEPARTAMENTO. (VI.I) A professora Katti colocou que em 2012 em reunião de conselho de curso foi aprovado a padronização dos relatórios técnicos e que o controle da numeração iria ficar com a professora Tiemi, porém isso ainda não aconteceu. A proposta apresentada foi de que o controle de numeração seja controlado via secretaria e depois disponibilizado na página. O professor Gustavo disse que irá conversar com os alunos que estão cuidando da página para ver quais seriam os procedimentos a serem adotados para viabilizar tal pedido. Os membros aprovaram a proposta.