 Esclareceu que há bastante tempo o evento não acontece no estado de São Paulo e que a possibilidade de realizar aqui estava sendo estudada para ano que vem, no entanto Belém pediu para coordenar evento em 2017, assim a proposta de São Paulo como sede ficou para 2018, e o professor Fábio foi convidado para organizar o evento em questão e o mesmo aceitou e pretende apresentar candidatura, as professoras Yeda e Tiemi irão fazer parte da comissão, explicou que nada ainda está formalizado, porém já se antecipou para pedir uma carta de apoio do Departamento de Computação e também apoio financeiro para pequenas despesas até que saiam as verbas destinadas ao evento. Esse apoio seria para viagens para Campos do Jordão, muitas ligações telefônicas incluindo celulares, gráfica entre outras coisas. A professora Cândida sugere que o apoio financeiro seja trazido caso a caso para que possamos decidir em cima de demandas concretas, o professor Gustavo sugeriu que seja elaborado um plano de despesas de 2016 e a partir desse plano possamos decidir. O professor Mário também concorda que precisamos ter a visão de qual é o valor dessa ajuda para saber se cabe no orçamento do DComp. O Conselho decidiu aprovar a carta de apoio e a ajuda financeira será discutida em reuniões posteriores. (XI) VERBAS DO DCOMP 2016. (XI.I) A professora Sahudy informou que recebeu algumas demandas e montou uma tabela para que os professores elenquem suas prioridades, porém 2 itens tem alta prioridade e ela já quer deixar aprovado nessa reunião, os itens são: as persianas em todas as salas de docentes (12 persianas) e secretarias (2 persianas) e computador para secretaria do departamento. Os professores irão escolher suas prioridades dentre quatro itens para suas salas (mesa maior, cadeira, armário alto e quadro branco), caso tais itens tenham saldo na ata de compra os pedidos serão realizados o mais breve possível. O fechamento do uso da verba de material permanente de 2016/1 será na reunião do próximo mês. Os membros aprovaram a demanda. (XI.II) Foram apresentadas outras demandas de material de custeio como: Software Morae - Gravação e análise de vídeos, no valor de 1500 dólares. A professora Luciana explicou que se trata de um software educacional para ser utilizada na disciplina de IHC, explicou aos membros que uma das principais ferramentas do software é que ele oferece uma experiência de teste abrangente para seus usuários, dá a capacidade de gravar as interações do usuário com o aplicativo, site ou produto, e permite que várias pessoas observem remotamente o estudo, colaborem e tomem nota, tudo em tempo real. (XI.III) A professora Sahudy apresentou a demanda de manutenção do servidor e disse que pensou em duas possibilidades entrar em contato com a empresa Júnior ou contratar um aluno bolsista, sendo assim quer aprovação do conselho para ter liberdade de poder escolher a proposta mais viável. Aprovado pelos membros. (XI.IV) Outras demandas foram apresentadas na reunião como ajuda para o coffee break da SeCoT que gira em torno de quatro mil reais, ajuda para marketing do MBA, 500 reais e também passagens, diárias e inscrições para o CSBC, todos os itens ainda não foram aprovados, e serão discutidos em uma próxima reunião, pois necessitam de um maior planejamento e forma de viabilizá-los. (XII) DISCUSSÃO SOBRE A POLÍTICA DE CAPACITAÇÃO DO DEPARTAMENTO. (XII.I) A professora Sahudy colocou que trouxe novamente essa discussão para reunião porque como a saída para pós-doc requer tempo se organização quer propor alguma maneira para organizar melhor os próximos pedidos e disse que pensou em uma manifestação de interesse ou talvez uma fila. A professora Luciana acredita que talvez devêssemos começar com um levantamento de interesse, por que uma fila seria algo muito rígido e seria mais complicado, e acredita que não funcionaria. Os professores Gustavo e Cândida são simpáticos a ideia da professora Luciana de que se comece apenas com as organizações de intenções. A professora Sahudy também colocou que conversou com o professor Mauro e que o mesmo informou que temos no momento um banco de 120 professores substitutos para utilizarmos nos afastamento pós-doc e hoje a universidade está utilizando apenas 54. Porém como nosso departamento é pequeno não dá para vários professores se afastarem ao mesmo tempo, o professor Mauro disse que garante dois substitutos para nosso departamento (10% são 1.3 professores que nesse momento ele arredondaria para cima), no entanto isso não significa que não daria 3 caso necessitássemos (se houver professor substituto), e também colocou que dois professores substitutos podem cobrir até 3 efetivos, sendo assim a professora Sahudy, propõe uma pequena alteração no nosso documento de política de capacitação, que se altere o texto onde diz 20% para até 3 professores. Explicou que não precisamos nos prender a esse valor de 20%, pois o mesmo se refere ao número mínimo da força de trabalho da universidade e não do departamento. A professora Sahudy também propôs que todo afastamento se dê antes do início do semestre. Como encaminhamento ficou decidido que será enviado e-mail para todos os professores sobre todos os itens relacionados à capacitação, demais discussões seguirão em reuniões posteriores. (XIII) APROVAÇÃO DO TERMO DE ANUÊNCIA. (XIII.I) Foi apresentado ao conselho o termo de anuência com a relação das disciplinas que serão ofertadas para a nova grade do curso de computação.