Local, Dia e Hora: Na sala 1003 do Centro de Ciência de Gestão em Tecnologia, situada nas dependências da Universidade Federal de São Carlos - campus Sorocaba, à Rodovia João Leme dos Santos, quilômetro 110, Bairro do Itinga, na cidade de Sorocaba, Estado de São Paulo e realizada no quarto dia de maio do ano de dois mil e dezesseis, às 14h00. Convocação e Presença: A convocação foi realizada dois dias antes da data de sua realização, por e-mails enviados a todos os interessados, sendo que se celebrou a primeira chamada às 14h00, participaram da reunião os seguintes conselheiros: Sahudy Montenegro González (como presidente desta reunião), José de Oliveira Guimarães, Gustavo Maciel Dias Vieira, Luciana Aparecida Martinez Zaina, Fábio Luciano Verdi, Cândida Nunes da Silva, Alexandre Álvaro, e Sonia Vieira Dal Pian (Representante dos TAs). Informes:. A professora Sahudy informou que o organização da SeCoT convidou o departamento para participar da abertura do evento, e a professora Cândida vai nos representar no evento em questão. Sobre as compras, em relação aos itens que foram aprovados, foi informado que está tudo caminhando conforme o esperado, e que só está faltando a viagem técnica, por que a professora Tiemi ainda não decidiu o destino da visita. Também foi informado o gasto de R$ 400,00 com o conserto dos aparelhos de ar condicionado do LEC, e vai surgir o pedido de mais uma manutenção para impressora da professora Yeda. Quanto à manutenção preventiva dos laboratórios, a professora Sahudy colocou que escreveu para o técnico Thiago delegando que fosse realizada a manutenção preventiva, e ficou acordado que a manutenção preventiva seria realizada as segundas e quintas no período da manhã, sendo que na segunda a manutenção é no LEC e quinta nos demais laboratórios. E informou também, que com o saldo da FAI no início do ano foram compradas várias placas de identificação para os laboratórios e assim que o aluno bolsista chegar vai delegar essa tarefa de identificação dos laboratórios para ele. Informou que estamos com problemas no servidor, mas ainda não conseguimos resolver por que estamos sem a chave e se não conseguirmos nenhuma outra solução teremos que chamar o chaveiro. O professor Fábio informou que conseguiu fechar uma turma de 16 alunos e no próximo sábado dará início às atividades do MBA, e acredita que começará ser repassada a porcentagem da verba para o departamento. A professora Sahudy esclareceu que agora mudaram as regras, e as mesmas serão repassadas para o departamento, apenas no final do projeto. Informou que o abacaxímetro foi atualizado e trouxe cópias para que os membros tomem ciência, porém foram levantadas algumas questões a respeito da pontuação, e diante de tais questionamentos a professora vai fazer algumas correções e trazer para discussão na próxima reunião. Ordem do Dia: (I). APROVAÇÃO DA ATA DA REUNIÃO ANTERIOR. (I.I) A ata da 40ª foi corrigida e trazida para aprovação, porém serão realizadas novas correções. (II) DELIBERAÇÃO PARA OS SEGUINTES RELATÓRIOS DE PROGRAMA DE EXTENSÃO: (II.I) “Estudo de Linguagens de Programação de Computadores”, Coordenadora Profa. Luciana; “Apoio ao Uso de Software Livre”, Coordenadora Profa. Tiemi; “Gestão da Criação, Treinamento, Incubação, Pesquisa e Desenvolvimento e Inovação (PeDeI) e Transferência de Tecnologia de Empreendimentos de Base Tecnológica.”, Coordenador Prof. Alexandre e “Tecnologias para acessibilidade”, Coordenador Prof. Murillo. Todos os relatórios foram lidos e aprovados. (III) COMPRAS. (III.I) A professora Sahudy trouxe para pauta mais um item de compras de custeio para aprovação, que seria uma fechadura eletrônica para o laboratório de pesquisa, assim conseguiríamos controlar melhor a entrada e saída de alunos e saberíamos qual aluno saiu por último, esclareceu que andou dando uma olhada nos preços e viu por até R$ 200,00 reais. O professor Fábio colocou que essa fechadura de duzentos reais deve ser muito simples, e que ele já deu uma olhada quando estava interessado e acredita que uma que realmente supra as necessidades esteja em torno de dois mil reais, e que a professora Sahudy deveria fazer uma cotação com mais detalhes. O professor Gustavo colocou que não é contra a compra, mas visto que a sala onde está alojado o laboratório de pesquisa é provisória, acredita que para o momento seria melhor aquele tipo de fechadura que por fora só abre com chave e também a instalação de um braço mecânico para manter a porta sempre fechada. Aprovada a compra da fechadura que só abre com a chave e braço mecânico. (IV) PATRIMÔNIOS (TERMOS DE RESPONSABILIDADE). (IV.I) A professora Sahudy esclareceu que foi enviado um e-mail ontem com as duas opções que seriam discutidas hoje e colocada em votação. 1) O chefe do departamento ficaria responsável pelos bens comuns e cada um seria responsável pelo o que tem na sala. 2) O chefe ficaria responsável por todos os patrimônios. Foi colocado em votação, sendo 5 votos para primeira opção e 2 para a segunda. Sobre os equipamentos de doações vamos verificar em que nome tem saído os termos de responsabilidade. (V) POLÍTICA DE CAPACITAÇÃO. (V.I) A professora Sahudy colocou que na reunião anterior discutimos 3 pontos: (1) se os docentes farão uma manifestação de interesse em fazer pós-doc ou uma fila (2) manter a porcentagem de 20% de docentes saindo simultaneamente para capacitação, lembrando que um segundo afastamento integral para capacitação seria dado para o docente após três anos do afastamento do mesmo tipo anterior e considerando um sistema de rodízio e (3) incluir uma regra na política de capacitação referente à submissão de projetos de pós-doc para as agências de fomento com uma antecedência de seis meses em relação ao início do semestre letivo. No entanto, ainda não chegamos à conclusão sobre o primeiro item, sendo assim ele voltou novamente em pauta para discussão. A professora colocou que andou pensando e apresentou a seguinte proposta: que caso se depare com a situação em que seja apresentado três pedidos simultâneos, poderíamos sentar e conversar e caso não houvesse um consenso, a situação seria levada para discussão em conselho. O professor Fábio disse que a solução em que andou pensando é basicamente a mesma, que seria em caso de conflito conversaria em nível da chefia e somente traria para análise do conselho se não houvesse acordo entre as partes. Agora em relação à fila ou não, acredita que melhor seria a manifestação de interesse com os detalhes e encaminhar no âmbito da chefia, e caso haja conflito seria resolvido em conselho antes do início do processo. O professor Gustavo também acredita que seja adequado negociar com a chefia, e só houver casos de conflitos ou excepcionais sejam levado para conselho, não esquecer de em consideração o rodízio para dar oportunidades a todos. A professora Cândida acredita que seria mais tranquilo se conseguíssemos criar uma regra, pois se nos depararmos com essa situação de conflito criará uma situação desagradável entre os colegas, e com a regra iríamos minimizar o peso que fica nas costas do chefe de departamento, porém como não houve consenso na criação da regra, que fique claro então que todos terão que encarar a decisão da chefia. Depois das discussões, ficou decidido que os professores assim que submeterem o projeto ou até um pouco antes, deverá manifestar perante a chefia, que em caso de conflito irá notificar os interessados, caso não haja consenso na conversa ao nível de chefia, será levado para decisão no conselho. Aprovado. Encerramento: Estando todos de acordo e nada mais havendo a deliberar, lavra-se, leia-se, aprova-se e assina-se esta Ata por todos os membros do conselho do Departamento de Computação de Sorocaba, Campus Sorocaba, participantes desta reunião que, em 02 (duas) vias, será levada à registro e arquivamento junto à chefia do Departamento de Computação de Sorocaba, ficando ali à disposição para consulta. Nada mais.
Profa. Dra. Sahudy Montenegro González
Presidente desta Reunião

	Profa. Dra. Cândida N. Silva

Docente
	Profa. Dra. Luciana Aparecida Martinez Zaina

Docente
	


	Prof. Dr. Fábio Luciano Verdi

Docente
	Prof. Dr. Gustavo Maciel Dias Vieira

Docente
	Sonia Vieira Dal Pian

Técnico Administrativo
	


	Prof. Dr. Alexandre Álvaro
Docente
	Prof. Dr. José de Oliveira Guimarães
Docente


	Sonia Vieira Dal Pian

Técnico Administrativo
	


